臺灣高等法院刑事裁定
110年度聲字第4384號
聲  請  人  臺灣高等檢察署檢察官
受  刑  人  黃如聰



上列聲請人因受刑人數罪併罰有二裁判以上，聲請定其應執行之
刑（110年度執聲字第1967號），本院裁定如下：
    主  文
黃如聰因犯如附表所示之罪，所處如附表所示之刑，應執行有期
徒刑伍年玖月。
    理  由
一、聲請意旨略以：受刑人黃如聰因違反毒品危害防制條例等數
    罪，先後經判決確定如附表，應依刑法第53條、第50條第1
    項但書、第2項、第51條第5款規定，定其應執行之刑，爰依
    刑事訴訟法第477條第1項聲請裁定等語。
二、按數罪併罰，有二裁判以上者，依刑法第51條規定，定其應
    執行之刑，數罪併罰，宣告多數有期徒刑者，於各刑中之最
    長期以上，各刑合併之刑期以下，定其刑期。但不得逾30年
    ，刑法第53條、第51條第5款定有明文。又裁判確定前犯數
    罪者，併合處罰之。但有下列情形者，不再此限：一、得易
    科罰金之罪與不得易科罰金之罪。二、得易科罰金之罪與不
    得易服社會勞動之罪。三、得易服社會勞動之罪與不得易科
    罰金之罪。四、得易服社會勞動之罪與不得易服社會勞動之
    罪。前項但書情形，受刑人請求檢察官聲請定應執行刑者，
    依第51條規定定之。刑法第50條亦有明文。
三、茲本院前以民國110年11月25日院彥刑順110聲4384字第1100
    404118號函通知受刑人以書面陳述意見，該函文於110年11
    月30日送達至受刑人所在之法務部○○○○○○○，由其親自收受
    並表示意見略以：受刑人已具悔意，所犯數罪時間緊密，對
    於社會危害輕微等語，有其所出具之陳述意見狀在卷可按。
    經查：
　㈠受刑人所犯如附表所示之罪，先後經臺灣桃園地方法院、臺
    灣新北地方法院、臺灣基隆地方法院及臺灣宜蘭地方法院判
    處如附表所示之刑，均經分別確定在案，有各該裁判書及本
    院被告前案紀錄表各1份在卷可稽。又附表編號1、4至5、8
    至12、14所示之罪刑雖得以易科罰金，而符合修正後刑法第
    50條但書不併合處罰之要件，然受刑人業已請求檢察官聲請
    定應執行刑，此有臺灣宜蘭地方檢察署依102年1月25日修正
    施行之刑法第50條調查受刑人是否聲請定應執行刑調查表影
    本附卷可參（其中，編號1之案號應載為「108執助365」；
    編號2之宣告刑及次數應載為「9月，共4次」；編號4之宣告
    刑及次數應載為「6月，共3次」；編號8之宣告刑及次數應
    載為「5月，共2次」，均應予更正），故應認檢察官上開聲
    請為正當。參酌受刑人所犯如附表所示編號2至15均為施用
    毒品罪，屬於個人自戕行為，且犯罪時間集中於107年4月至
    9月間，兼衡其整體犯行的應罰適當性，各罪之不法性及貫
    徹刑法量刑之理念規範，爰依前揭說明定其應執行之刑。
　㈡至受刑人雖表明先前未及詳閱聲請定應執行刑調查表，經詳
    查後始發現有漏未聲請之另案，請求准予合併定應執行刑云
    云，惟依刑法第53條及第54條應依刑法第51條第5款至第7款
    之規定，定其應執行之刑者，由該案犯罪事實最後判決之法
    院之檢察官，聲請該法院裁定之，刑事訴訟法第477條第1項
    定有明文。故檢察官聲請定應執行之刑者，法院僅能於聲請
    範圍內依法裁定，不得任意擴張請求範圍（最高法院105年
    度台抗字第949號裁定參照）。本件檢察官並未就本院109年
    度聲字第5017號裁定、臺灣新北地方法院108年度審訴字第1
    416號判決等案件所示之罪刑，聲請合併定執行刑，有臺灣
    高等檢察署檢察官110年度執聲字第1967號聲請書暨所附受
    刑人定應執行刑案一覽表在卷可憑，基於不告不理原則，本
    院自無逾越聲請範圍逕為裁定之餘地，附此敘明。
四、依刑事訴訟法第477條第1項，刑法第53條、第50條、第51條
    第5款，裁定如主文。
中　　華　　民　　國　　110 　年　　12　　月　　9 　　日
                  刑事第二十五庭審判長法　官  邱滋杉
                                      法　官  邱瓊瑩
                                      法　官  陳彥年
以上正本證明與原本無異。
如不服本裁定，應於收受送達後五日內向本院提出抗告狀。
                                      書記官  彭秀玉
中　　華　　民　　國　　110 　年　　12　　月　　9 　　日
附表：
編號  1 2 3 罪名  竊盜 施用第一級毒品 施用第一級毒品 宣告刑  有期徒刑5月 有期徒刑9月，共4次 有期徒刑8月 犯罪日期  107年9月7日 107年5月9日、107年5月20日、107年6月26日、107年7月1日 107年5月17日 偵查機關年度案號  桃園地檢107年度速偵字第4665號 桃園地檢107年度毒偵字第3247、3297、3445、4254、4256號 桃園地檢107年度毒偵字第3247、3297、3445、4254、4256號 最後事實審 法院 臺灣桃園地方法院 臺灣桃園地方法院 臺灣桃園地方法院  案號 107年度桃簡字第2341號  107年度審訴字第1499號  107年度審訴字第1499號   判決日期 107年10月29日 107年11月16日 107年11月16日 確定判決 法院 臺灣桃園地方法院 臺灣桃園地方法院 臺灣桃園地方法院  案號 107年度桃簡字第2341號  107年度審訴字第1499號  107年度審訴字第1499號   確定日期 107年11月27日 107年12月17日 107年12月17日 是否為得易科罰金之案件  是 否 否 備註  新北地檢108年度執助字第365號 ⒈新北地檢108年度執助字第714號 ⒉編號2至3所示之罪，經臺灣桃園地方法院107年度審訴字第1499號判決應執行有期徒刑2年確定    編號1至11所示之罪，經本院108年度聲字第3343號裁定應執行有期徒刑4年10月，並經最高法院裁定駁回抗告確定   

編號  4 5 6 罪名  施用第二級毒品 施用第二級毒品 施用第一級毒品 宣告刑  有期徒刑6月，共3次 有期徒刑5月 有期徒刑8月 犯罪日期  107年5月6日、107年5月20日、107年6月25日 107年5月17日 107年4月5日下午1時17分為警採尿前回溯26小時內某時許 偵查機關年度案號  桃園地檢107年度毒偵字第3247、3297、3445、4254、4256號 桃園地檢107年度毒偵字第3247、3297、3445、4254、4256號 新北地檢107年度毒偵字第3006、3071號 最後事實審 法院 臺灣桃園地方法院 臺灣桃園地方法院 臺灣新北地方法院  案號 107年度審訴字第1499號  107年度審訴字第1499號  107年度審訴字第2142號   判決日期 107年11月16日 107年11月16日 108年1月22日 確定判決 法院 臺灣桃園地方法院 臺灣桃園地方法院 臺灣新北地方法院  案號 107年度審訴字第1499號  107年度審訴字第1499號  107年度審訴字第2142號   確定日期 107年12月17日 107年12月17日 108年6月26日 是否為得易科罰金之案件  是 是 否 備註  ⒈新北地檢108年度執助字第715號 ⒉編號4至5所示之罪，經臺灣桃園地方法院107年度審訴字第1499號判決應執行有期徒刑1年確定  ⒈新北地檢108年度執字第10430號 ⒉編號6至7所示之罪，經臺灣新北地方法院107年度審訴字第2142號判決應執行有期徒刑1年確定   編號1至11所示之罪，經本院108年度聲字第3343號裁定應執行有期徒刑4年10月，並經最高法院裁定駁回抗告確定   

編號  7 8 9 罪名  施用第一級毒品 施用第二級毒品 施用第一級毒品 宣告刑  有期徒刑9月 有期徒刑5月，共2次 有期徒刑6月 犯罪日期  107年4月8日上午0時50分為警採尿前回溯26小時內某時許 107年4月4日、107年4月6日 107年8月8日 偵查機關年度案號  新北地檢107年度毒偵字第3006、3071號 新北地檢107年度毒偵字第3006、3071號 新北地檢107年度毒偵字第6695號 最後事實審 法院 臺灣新北地方法院 臺灣新北地方法院 臺灣高等法院  案號 107年度審訴字第2142號  107年度審訴字第2142號  108年度上訴字第1324號   判決日期 108年1月22日 108年1月22日 108年6月20日 確定判決 法院 臺灣新北地方法院 臺灣新北地方法院 臺灣高等法院  案號 107年度審訴字第2142號  107年度審訴字第2142號  108年度上訴字第1324號   確定日期 108年6月26日 108年6月26日 108年7月9日 是否為得易科罰金之案件  否 是 是 備註  ⒈新北地檢108年度執字第10430號 ⒉編號6至7所示之罪，經臺灣新北地方法院107年度審訴字第2142號判決應執行有期徒刑1年確定 ⒈新北地檢108年度執字第10431號 ⒉編號8所示之罪，經臺灣新北地方法院107年度審訴字第2142號判決應執行有期徒刑7月確定 ⒈新北地檢108年度執字第10728號 ⒉編號9至10所示之罪，經臺灣新北地方法院108年度審訴字第145號判決應執行有期徒刑8月，並經本院判決駁回上訴確定   編號1至11所示之罪，經本院108年度聲字第3343號裁定應執行有期徒刑4年10月，並經最高法院裁定駁回抗告確定   

編號  10 11 12 罪名  施用第二級毒品 施用第一級毒品 施用第二級毒品 宣告刑  有期徒刑3月 有期徒刑6月 有期徒刑3月 犯罪日期  107年8月8日 107年7月26日 106年9月7日 偵查機關年度案號  新北地檢107年度毒偵字第6695號 新北地檢107年度毒偵字第9155號 基隆地檢108年度撤緩毒偵字第79號 最後事實審 法院 臺灣高等法院 臺灣新北地方法院 臺灣基隆地方法院  案號 108年度上訴字第1324號  108年度審訴字第149號  108年度基簡字第710號   判決日期 108年6月20日 108年3月8日 108年5月8日 確定判決 法院 臺灣高等法院 臺灣新北地方法院 臺灣基隆地方法院  案號 108年度上訴字第1324號  108年度審訴字第149號  108年度基簡字第710號   確定日期 108年7月9日 108年8月1日 108年8月13日 是否為得易科罰金之案件  是 是 是 備註  ⒈新北地檢108年度執字第10728號 ⒉編號9至10所示之罪，經臺灣新北地方法院108年度審訴字第145號判決應執行有期徒刑8月，並經本院判決駁回上訴確定 新北地檢108年度執字第12124號 基隆地檢108年度執字第2899號   編號1至11所示之罪，經本院108年度聲字第3343號裁定應執行有期徒刑4年10月，並經最高法院裁定駁回抗告確定   

編號  13 14 15 罪名  施用第一級毒品 施用第一級毒品 施用第一級毒品 宣告刑  有期徒刑7月 有期徒刑6月 有期徒刑8月 犯罪日期  107年9月18日 107年2月18日 107年9月2日 偵查機關年度案號  桃園地檢107年度毒偵字第6170號 新北地檢107年度毒偵字第3823號 宜蘭地檢108年度毒偵字第460號 最後事實審 法院 臺灣桃園地方法院 臺灣新北地方法院 臺灣高等法院  案號 108年度審訴字第414號  108年度審簡字第747號  109年度上訴字第4號   判決日期 108年8月29日 108年10月22日 109年3月31日 確定判決 法院 臺灣桃園地方法院 臺灣新北地方法院 臺灣高等法院  案號 108年度審訴字第414號  108年度審簡字第747號  109年度上訴字第4號   確定日期 108年9月23日 108年11月19日 109年4月29日 是否為得易科罰金之案件  否 是 否 備註  桃園地檢108年度執字第15312號 新北地檢109年度執字第1092號 宜蘭地檢109年度執字第1518號